【裁判字號】    97,易,714
【裁判日期】    971103
【裁判案由】    竊盜
【裁判全文】
臺灣屏東地方法院刑事判決               97年度易字第714號
公  訴  人  台灣屏東地方法院檢察署檢察官
被      告  甲○○
                    （另案於臺灣屏東監獄竹田分監執行）
上列被告因竊盜案件，經檢察官提起公訴（97年度偵字第3415號
），本院判決如下：
    主  文
甲○○竊盜，累犯，處有期徒刑伍月；又竊盜，累犯，處有期徒
刑伍月。應執行有期徒刑捌月。
    事  實
一、甲○○前於民國94年間因施用毒品案件，經臺灣高等法院高
    雄分院以94年度上訴字第1362號判處有期徒刑10月確定；另
    因竊盜案件，經本院以94年度易字第476 號判處有期徒刑6
    月確定，裁定應執行有期徒刑1 年2 月，入監執行後於96年
    2 月14日執行完畢。詎其猶不知悔改，意圖為自己不法之所
    有，本於竊盜之意思，分別徒手為下列竊盜行為：
  (一)於97年3 月25日12時30分許，騎乘車號ZYY －809 號機車至
    屏東市○○路414 之1 號乙○○經營之「鴻旺汽車保養廠」
    ，進入該保養廠內供奉神像之處，徒手竊取神像上懸掛之金
    牌4 面，得手後隨即騎車逃逸。
  (二)於同年4 月9 日12時15分許，再騎乘上開機車至「鴻旺汽車
    保養廠」，以相同方式竊取神像上懸掛之金牌1 面，得手後
    隨即騎車逃逸，惟遭乙○○記下車號而報警處理，嗣為警循
    線查獲。
二、案經屏東縣警察局屏東分局報告臺灣屏東地方法院檢察署檢
    察官偵查起訴。
    理  由
壹、程序方面
一、按除簡式審判程序、簡易程序及第376 條第1 款、第2 款所
    列之罪之案件外，第一審應行合議審判，刑事訴訟法第284
    條之1 定有明文。本件檢察官起訴被告所犯係刑法第320 條
    第1 項之普通竊盜罪，屬於刑事訴訟法第376 條第2 款所定
    之罪，依據上開規定，即由本院獨任進行審判程序，合先敘
    明。
二、按被告以外之人於審判外之陳述雖不符刑事訴訟法第159 條
    之1 至之4 等4 條之規定，而經當事人於審判程序同意作為
    證據，法院審酌該言詞陳述或書面陳述作成時之情況，認為
    適當者，亦得為證據，刑事訴訟法第159 條之5 第1 項定有
    明文。立法意旨在於傳聞證據未經當事人之反對詰問予以核
    實，原則上先予排除。惟若當事人已放棄反對詰問權，於審
    判程序中表明同意該等傳聞證據可作為證據；或於言詞辯論
    終結前未聲明異議，基於尊重當事人對傳聞證據之處分權，
    及證據資料愈豐富，愈有助於真實發見之理念，且強化言詞
    辯論主義，使訴訟程序得以順暢進行，上開傳聞證據亦均具
    有證據能力。本件證人即被害人乙○○、證人丙○○警詢之
    陳述、警員製作之現場圖，性質雖屬傳聞證據，且查無符合
    刑事訴訟法第159 條之1 至之4 條之情形，惟上開證據，業
    經本院於審判程序時提示並告以要旨，經檢察官、被告表示
    意見，其等已知上述證據為傳聞證據，然均未於言詞辯論終
    結前對該等證據表示異議，本院審酌上開證據作成之情狀，
    並無違法或不當等情形，認為以之作為本案證據應屬適當，
    依據上開規定，此部分即具證據能力。
三、按被告以外之人於偵查中向檢察官所為陳述，除顯有不可信
    之情況者外，得為證據，同法第159 條之1 第2 項定有明文
    。本件證人即被害人乙○○、證人丙○○於偵查中之供述，
    均已依法具結，被告亦未釋明上開證述有何顯不可信之情況
    ，是上開證人於偵查中之證述，依刑事訴訟法第159 條之1
    第2 項之規定，自得為證據。
貳、實體方面
一、訊據被告甲○○固不否認有於上開時間至鴻旺汽車保養廠2
    次，惟矢口否認有何竊盜犯行，辯稱：第一次我是去找一個
    叫尤俊傑的人，因為他欠我錢，但我記錯講成劉俊傑，所以
    第二次才又再去找尤俊傑，我並沒有偷金牌云云（本院卷第
    22頁）。
二、經查：
  (一)上開事實，業據證人丙○○於警、偵訊及本院審理時結證：
    3 月25日12時30分許被告騎機車來保養廠，我在保養廠門口
    拆一台車，他什麼都沒講就直接走進去，我以為老闆娘在裡
    面，所以沒進去，5 分鐘後他走出來，我問他有什麼事，他
    說要找一個姓劉的人，我說沒這個人，後來傍晚乙○○拜拜
    時發現神像上的金牌不見，只剩下1 塊小的，她跟我說金牌
    失竊了，我才跟她描述被告中午來保養廠的事等語明確（警
    卷第11至13頁、偵卷第11頁、本院卷第36至37頁）。核與證
    人即被害人乙○○於警、偵訊及本院審理時證稱：4 月9 日
    中午我本來在廚房做飯，有人打電話進來我就到辦公室接聽
    ，這時我看到被告在辦公室門邊走動，我就問他要作何事，
    他回答要找一位姓劉的人，我想到他很像上次失竊時技師描
    述的人，就請他等一下然後回廚房關火並觀察被告的舉動，
    我馬上從廚房出來，看到被告從神桌旁走出來，神態緊張，
    我跟被告說要打電話聯絡師傅比較清楚，他說不用就走出去
    ，我來不及打電話，只好跟出去看，被告就騎機車走了，我
    馬上回來檢查，發現神像上金牌不見，那天中午師傅都不在
    ，我不敢直接拆穿被告，當天也無其他外人到辦公室，而且
    我媽媽在辦公室，他如果真要找人，應該問我媽媽才對等情
    相符（警卷第6 至10頁、偵卷第12頁、本院卷第38至40頁）
    。上開2 位證人歷次證述所言一致，並無齟齬之處，且其2
    人與被告夙無怨隙，衡情當無多次具結甘冒偽證重責設詞誣
    陷被告之理，是其2 人前開所證，應屬可採。
  (二)上開2 位證人業於本院審理時證稱：保養廠大門距離神像約
    有5 至6 輛自小客車之長度等語詳實，顯見此段距離約有20
    公尺左右。證人丙○○於3 月25日中午係在門口修車，已如
    上述，被告如真為尋人，何以不先就近詢問證人丙○○，卻
    長驅直入走至保養廠內部？另於4 月9 日中午，證人乙○○
    之母在保養廠辦公室照顧小孩，被告又何以未開口詢問，反
    而等到證人乙○○自廚房出來發現後，才由證人乙○○予以
    質問？且證人乙○○告知要打電話詢問他人後，被告卻表示
    不用而急於離去，此舉顯係畏罪情虛，與其自稱尋人之情有
    違，即有可疑。衡諸常情，被告如為尋人而至保養廠，應於
    看見現場之人後即予以問及，豈有逕自行走20公尺，至他人
    保養廠內部徘徊之理？其2 次至保養廠均因形跡可疑遭人質
    問後，才告知要尋人，其行止不合常理，所辯自難採信。
  (三)被告雖辯稱尋找欠錢之尤姓師傅云云，然其2 次至該保養廠
    之時間，均為中午休息時間，並非一般上班時間，此時受僱
    員工多已休息外出用餐，留守人力有限，找到人的機會甚小
    ，被告卻2 次於中午至保養廠，足見其並無尋人真意。另被
    告於偵訊供稱：我去保養廠找劉俊傑，記成尤俊傑等語（偵
    卷第5 頁），就找尋之人為何與本院所述相反，其供詞反覆
    矛盾，益見被告所辯尋人云云，並無其事，應係掩飾行竊犯
    行之藉口，無可採信。況被告2 次至保養廠，該保養廠即2
    度失竊神像金牌，業如前述，在時間上有極為密切之關連性
    ，益徵被告所為，甚有可疑。
  (四)按認定犯罪事實所憑之證據，並不以直接證據為限，即綜合
    各種間接證據，本於推理作用，為認定犯罪事實之基礎，如
    無違背一般經驗法則，尚非法所不許（最高法院27年滬上字
    第64號、44年台上字第702 號判例意旨參照）。本件雖無被
    告行竊神像金牌之直接證據，但被告2 度至該保養廠，均未
    直接向在場之人表明來意，遲至遭人質疑後才以尋人置辯，
    且證人乙○○欲打電話代為尋人時，被告又表示不用逕為離
    去，況其係於員工休息外出時間尋人，種種作為均與尋人不
    合，再參以被告2 度至保養廠，該保養廠即失竊金牌，依此
    各間接證據，綜合印證，本於推理作用，依經驗法則，足認
    被告所辯不實，其有上開行竊犯行至明。此外，復有現場圖
    、現場照片7 幀等附卷可稽，是被告前揭所辯，均屬卸責之
    詞，不足採信，前開2 次竊盜犯行，事證明確，應堪認定。
三、核被告2 次所為，均係犯刑法第320 條第1 項之普通竊盜罪
    。被告前於94年間因施用毒品案件，經臺灣高等法院高雄分
    院以94年度上訴字第1362號判處有期徒刑10月確定；另因竊
    盜案件，經本院以94年度易字第476 號判處有期徒刑6 月確
    定，裁定應執行有期徒刑1 年2 月，入監執行後於96年2 月
    14日執行完畢，此有臺灣屏東地方法院檢察署刑案資料查註
    紀錄表及臺灣高等法院被告全國前案紀錄表各1 份在卷可按
    ，其受有期徒刑之執行完畢，5 年以內再犯有期徒刑以上之
    前開2 罪，皆為累犯，依法均應加重其刑。被告所犯上述2
    罪，犯意各別，行為互殊，應予分開論罪，合併處罰。爰審
    酌被告前有多次施用毒品及竊盜前科，素行不佳，年輕力富
    ，不思以己力賺取生活所需，竟任意竊取他人財物，所為誠
    不可取，犯後未見悔意，惟所竊財物價值非鉅，並兼衡學歷
    高職畢業、家庭經濟小康等一切情狀，分別量處如主文所示
    之刑，並定其應執行之刑。
據上論斷，應依刑事訴訟法第284 條之1 、第299 條第1 項前段
，刑法第320 條第1 項、第47條第1 項、第51條第5 款，刑法施
行法第1 條之1 ，判決如主文。
本案經檢察官簡志祥到庭執行職務
中    華    民    國    97    年    11    月    3    日
                  刑事第二庭    法  官  翁世容
以上正本證明與原本無異。
如不服本判決應於收受本判決送達後10日內向本院提出上訴書狀
，其未敘述上訴理由者，並得於提起上訴後10日內向本院補提理
由書狀（均須按他造當事人之人數附繕本）「切勿逕送上級法院
」
中    華    民    國    97    年    11    月    3    日
                                書記官  賀燕花
附錄本判決論罪科刑法條全文
刑法第320條第1項：
意圖為自己或第三人不法之所有，而竊取他人之動產者，為竊盜
罪，處5年以下有期徒刑、拘役或5百元以下罰金。


司法院資訊處製作；財團法人民間司法改革基金會備份。
